【裁判字號】    88,易,4483
【裁判日期】    890322
【裁判案由】    恐嚇取財等
【裁判全文】
臺灣板橋地方法院刑事判決                        八十八年度易字第四四八三號
    公  訴  人  臺灣板橋地方法院檢察署檢察官
    被      告  乙○○
右列被告因恐嚇取財等案件，經檢察官提起公訴（八十八年度偵字第一七九八八號）
，本院判決如左：
    主  文
乙○○意圖為自己不法之所有，以恐嚇使人將本人之物交付，處有期徒刑陸月。又傷
害人之身體，處有期徒刑貳月。應執行有期徒刑柒月。緩刑伍年。
    事  實
一、乙○○於民國八十八年七月二十一日下午四時許，在桃園市○○路六巷十五之一
    號其住處內，意圖為自己不法之所有，以幫甲○○女友之兄丙○○處理債務為由
    ，向甲○○要求交付新台幣（下同）三萬元，因甲○○不從，乙○○竟意圖為自
    己不法之所有，徒手毆打甲○○（未成傷），並恐嚇甲○○以電話通知女友丁○○帶三萬元到住處，否則不讓甲○○離開，且要甲○○家人準備棺材等語，致使
    甲○○心生畏懼，以電話通知丁○○到乙○○上開住處，由乙○○駕車搭載甲○○、丁○○一同前往丁○○之友人處借得三萬元後，於同日晚間九時許在桃園市
    中壢市火車站附近交與乙○○。乙○○又於同年月二十三日下午二時許，在台北
    縣鶯歌鎮○○路一三０號前，不因滿丙○○質問其為何向甲○○恐嚇取財之事，
    基於傷害之犯意，竟持奧利多飲料空瓶，毆打丙○○，致使丙○○受有左側頭部
    挫裂傷、左上耳左側頭皮下溢血、右手臂部皮下溢血等傷害。
二、案經甲○○、丙○○訴由台北縣警察局樹林分局報請台灣板橋地方法院檢察署檢
    察官偵查起訴。
    理  由
一、訊據被告乙○○矢口否認涉有上開犯行，辯稱：伊是向甲○○借三萬元，並無恐
    嚇甲○○，伊也沒有動手打丙○○，是丙○○打伊云云。惟查：（一）右揭事實
    ，業據告訴人甲○○、丙○○於警訊、偵查及本院審理中指述綦詳，證人丁○○
    於本院審理中證稱：當時甲○○打電話來，要伊帶三萬元到被告家中，後來被告
    搶過電話，伊說沒有錢，被告叫伊先過去他家，到達後現場有被告、甲○○及卓
    幸義在，伊有看到甲○○臉紅紅的，被告說六點以前拿三萬元來，說是因為丙○○欠錢的事情，伊就叫被告載伊去找一個朋友借三萬元後，到中壢火車站，被告
    說要等人，但結果沒來，被告就把三萬元拿走等語（見本院八十八年十二月二十
    九日訊問筆錄），證人卓幸義於本院審理中亦證稱：被告說甲○○欠伊錢，當天
    到被告家中，就一直談錢的事，當時甲○○並沒有承認欠被告錢，他們在客廳談
    ，被告叫伊到陽台去，過一陣子又叫伊進去，伊有看到被告打甲○○，是用空手
    打，後來被告叫甲○○打電話叫甲○○的女友過來，口氣很不好等語（見本院八
    十九年一月十九日訊問筆錄），是告訴人甲○○之指述尚非無據。（二）又被告
    於警訊中先則供稱向甲○○拿三萬元是暫時放在伊那邊，等星期天就會還他云云
    （見偵查卷第五頁反面），偵查中則改稱伊是想錢放在伊這邊，丙○○就會來找
    他云云（見偵查卷第三十一頁反面、第三十五頁反面），其於本院審理中則改稱
    是向甲○○借款云云，其所辯已然前後不符，無從遽以採信。（三）被告毆打丙○○之事實，業據當時在場之人戊○○於警訊中（見偵查卷第十六頁反面）、證
    人庚○○、己○○即趙子傑於警訊及本院審理中（見偵查卷第十七頁反面、第十
    八頁反面、本院八十九年三月八日審理筆錄）、證人卓幸義於本院審理中（見本
    院八十九年一月十九日訊問筆錄）證述屬實，並有驗傷診斷書在卷足資佐證，是
    被告辯稱伊未動手毆打告訴人丙○○云云，尚難採信。至被告雖另指稱丙○○有
    毆打伊，並提出驗傷單為證，惟證人庚○○、趙子傑、卓幸義於本院審理中均證
    稱現場是被告與告訴人丙○○打起來等語，是現場顯係互毆之情狀，並無證據證
    明係何方為不法之侵害在先，從而上開事證僅涉告訴人丙○○是否另有傷害被告
    之犯行，尚難執為有利被告之事證。（四）綜上所述，本件事證明確，被告犯行
    洵堪認定，應依法論科。
二、核被告乙○○所為，係犯刑法第三百四十六條第一項之恐嚇取財罪、同法第二百
    七十七條第一項之傷害罪。被告所犯上開二罪間，犯意個別，行為互殊，應予分
    論併罰。爰審酌被告犯罪之動機、目的、手段、犯罪所得、犯罪所生危害及已償
    還告訴人甲○○三萬元之犯後態度等一切情狀，量處如主文所示之刑，並定其應
    執行之刑。末查，被告前未曾受有期徒刑以上刑之宣告，有台灣高等法院檢察署
    刑案紀錄簡覆表在卷可稽，其因一時失慮，致觸犯本件犯行，犯後已將所得款項
    返還告訴人，經此偵審程序併科刑判決後，當已知所警惕，信無再犯之虞，本院
    認前開對其宣告之刑，以暫不執行為適當，爰併宣告緩刑五年，以啟自新。
據上論斷，應依刑事訴訟法第二百九十九條第一項前段，刑法第三百四十六條第一項
、第二百七十七條第一項、第五十一條第五款、第七十四條第一款、罰金罰鍰提高標
準條例第一條前段，判決如主文。
本案經檢察官郭永發到庭執行職務
中    華    民    國      八十九      年      三      月      二十二    日
                                  臺灣板橋地方法院刑事二庭
          法  官  白  光  華
右正本證明與原本無異。
如不服本判決，應於判決送達後十日內，向本院提出上訴狀。
                                      書記官  韓  毓  寧
中      華      民      國      八十九      年      三    月     二十二 日
附錄本案所犯法條全文
刑法第三百四十六條
  意圖為自己或第三人不法之所有，以恐嚇使人將本人或第三人之物交付者，處六月
  以上五年以下有期徒刑，得併科一千元以下罰金。
  以前項方法得財產上不法之利益，或使第三人得之者，亦同。
  前二項之未遂犯罰之。
刑法第二百七十七條
  傷害人之身體或健康者，處三年以下有期徒刑、拘役或一千元以下罰金。
  犯前項之罪因而致人於死者，處無期徒刑或七年以上有期徒刑，致重傷者，處三年
  以上十年以下有期徒刑。


司法院資訊處製作；財團法人民間司法改革基金會備份。
